Inventaris van het archief van de Nederlandse Permanente Vertegenwoordiging bij het Internationaal Atoomenergie Agentschap (IAEA) te Wenen, 1955 - 1974
Nationaal Archief, Den Haag
- Seminars, Symposia, Voorlichting etc., 998.8
  - Seminars, symposia, congressen, 998.8.1
    - Stukken betreffende de door de IAEA georganiseerde symposia., 1959 - 1974; 232-336; 1 pak en 104 omslagen
      - Use of isotopes. 1963 - 1974, 304-311
        - Isotopes and Radiation Techniques in Studies of Soil Physics Irrigation and Drainage in Relation to Crop Production van 1 - 5 oktober 1973 te Wenen, Oostenrijk. 1973, 309
        - Isotope Techniques in Groundwater Hydrology van 11 - 15 maart 1974 te Wenen, Oostenrijk. 1973 - 1974, 310
        - Isotope Ratios as Pollutant Source and Behaviour Indicators van 18 - 22 november 1974 te Wenen, Oostenrijk. 1974, 311
      - Nuclear Materials Management van 30 augustus - 3 september 1965 te Wenen, Oostenrijk. 1964 - 1965, 312
      - Symposium on Exchange Reactions van 31 maart - 4 juni 1965 te Brookhaven, Verenigde Staten. 1964 - 1965, 313
      - Physics and Chemistry of Fission. 1964 - 1973, 314-315
        - Van 22 - 26 maart 1965 te Salzburg, Oostenrijk. 1964 - 1965, 314
        - Van 13 - 17 augustus 1973 te Rochester, Verenigde Staten. 1973, 315
      - Radioactive contaminants and polution. 1964 - 1973, 316-322
        - Personnel Dosimetry for Accidental High-level Exposure to External and Internal Radiation van 8 - 12 maart 1965 te Wenen, Oostenrijk. 1964 - 1965, 316
        - Use of Nuclear Techniques in the Measurement and Control of Environmental Pollution van 26 - 30 oktober 1970 te Salzburg, Oostenrijk. 1970, 317
        - Rapid Methods for Measuring Radioactivity in the Environment van 5 - 9 juli 1971 te Neurenberg, West-Duitsland. 1970 - 1971, 318
        - Interaction of Radioactive Contaminants with the Constituents of the Marine Environment van 10 - 14 juli 1972 te Seattle, Verenigde Staten. 1971 - 1972, 319
        - Environmental Behaviour of Radionuclides Released in the Nuclear Industry van 14 - 18 mei 1973 te Aix en Provence, Frankrijk. 1972 - 1973, 320
        - Nuclear Techniques in Comparative Studies of Food and Environmental Contamination van 27 - 31 augustus 1973 te Helsinki, Finland. 1973, 321
        - Physical Behaviour of Radioactive Contaminants in the Atmosphere van 12 - 16 november 1973 te Wenen, Oostenrijk. 1973, 322
      - Criticality Control of Fissile Materials van 1 - 5 november 1965 te Wenen, Oostenrijk. 1965, 323
      - Recovery of Uranium from its Ores and Other Sources van 17 - 21 augustus 1970 te Rio de Janeiro, Brazilië. 1969, 324
      - The Handling of Nuclear Information van 16 - 20 februari 1970 te Wenen, Oostenrijk. 1969 - 1970, 325
      - Developments in Physical and Biological Radiation Detectors van 23 - 27 november 1970 te Wenen, Oostenrijk. 1970, 326
      - Input Preparation for INIS (Internationaal Nucleair Informatiesysteem) van 23 november - 11 december 1970 te Bombay, India. 1970, 327
      - Sterility Principle for Insect Control or Eradication van 14 - 18 september 1970 te Athene, Griekenland. 1970, 328
      - Biophysical Aspects of Radiation Quality van 8 - 12 maart 1971 te Lucas Heights, Australië. 1970 - 1971, 329
      - Analytical Methods in the Nuclear Fuel Cycle van 29 november - 3 december 1971 te Wenen, Oostenrijk. 1971, 330
      - Maritime Carriage of Nuclear Materials van 18 - 22 juni 1972 te Stockholm, Zweden. 1972, 331
      - New Developments in Radiopharmaceuticals and Labelled Compounds van 26 - 30 maart 1973 te Kopenhagen, Denemarken. 1972 - 1973, 332
      - Formation of Uranium Ore Deposits van 6 - 10 mei 1974 te Athene, Griekenland. 1973 - 1974, 333
      - Thermodynamics of Nuclear Materials van 21 - 25 oktober 1974 te Wenen, Oostenrijk. 1973 - 1974, 334
      - Information Systems, Connections and Compatibility van 30 september - 3 oktober 1974 te Tokyo, Japan. 1974, 335
      - Sitting of Nuclear Facilities van 9 - 13 december te Wenen, Oostenrijk. 1974, 336
    - Stukken betreffende studiegroepen, werkgroepen en trainingen., 1967 - 1974; 337-340; 1 pak en 3 omslagen
      - Deelname van Nederland aan diverse studiebijeenkomsten. 1967 - 1974, 337; pak
      - Deelname van Nederland aan diverse werkgroepen. 1967 - 1974, 338
      - Trainingen (trainingscourses). 1969 - 1974, 339-340
        - Overeenkomst tussen Nederland en de IAEA aangaande een internationale trainingscourse betreffende het gebruik van isotopen en radioactiviteit in bodem- en plantstudies. 1969 - 1974, 339
        - Deelname van Nederland aan de indexing trainingscourse van het Internationaal Nucleair Informatiesysteem (INIS) van 19 - 23 juni 1972 te Wenen, Oostenrijk. 1972, 340
  - Voorlichting, publicaties, 998.8.2
    - Stukken betreffende Nederlandse medewerking aan documentatie en publicaties van de IAEA., 1958 - 1974; 341-356; 16 omslagen
      - Algemeen. 1964 - 1974, 341
      - Isotopen productie in Nederland. 1958 - 1959, 342
      - Manual of the Safe Handling of Radio-isotopes. 1958 - 1959, 343
      - Directory of Nuclear Reactors. 1958 - 1964, 344
      - IAEA-overzicht van reactoren geschikt voor minder ontwikkelde gebieden. 1959, 345
      - IAEA-wereldlijst van instellingen op het gebied van de kernenergie. 1959 - 1964, 346
      - International Directory of Isotopes. 1959 - 1964, 347
      - Manual on the Control of Special Materials in Nuclear Installations. 1960, 348
      - Coordination of Abstracting Services in Nuclear Sciences. 1961 - 1964, 349
      - Rapport over de vooruitzichten voor het gebruik van kernenergie in de Filipijnen. 1962, 350
      - Radiochemical Methods and Analysis. 1963 - 1964, 351
      - Distributie van de IAEA-publicaties in Nederland. 1966 - 1972, 352
      - Verstrekken van informatie inzake Nederlandse kernreactoren. 1966 - 1974, 353
      - Inventarisatie door de IAEA van de wetgeving in de lidstaten met betrekking tot voedselbestraling om te komen tot eenzelfde benadering op dit terrein. 1967 - 1974, 354
      - Register met een overzicht van radio-isotope therapie apparaten die in de wereld beschikbaar zijn. 1969, 355
      - Medische- en gezondheidsdata met betrekking tot personen die in contact komen met plutonium. 1972 - 1973, 356
    - Stukken betreffende de Nederlandse medewerking aan de uitwisseling van gegevens inzake de standaardisatie van nucleaire uitrustingen., 1959 - 1964; 357; 1 omslag
    - Stukken betreffende de procedure voor het opstellen van een conventie met betrekking tot de aansprakelijkheid voor schepen met kernvoortstuwing., 1960 - 1962; 358; 1 pak
    - Stukken betreffende de jaarverslagen van organisaties die zich bezig houden met kernenergie., 1966 - 1974; 359; 1 omslag
    - Stukken betreffende de Nederlandse opvatting ten aanzien van het marktoverzicht voor kernenergie van de IAEA., 1973 - 1974; 360; 1 omslag